【裁判字號】    99,審訴,3826
【裁判日期】    991208
【裁判案由】    毒品危害防制條例
【裁判全文】
臺灣高雄地方法院刑事判決            99年度審訴字第3826號
公  訴  人  臺灣高雄地方法院檢察署檢察官
被      告  洪燕欽
上列被告因違反毒品危害防制條例案件，經檢察官提起公訴（99
年度毒偵字第5540號），本院合議庭裁定由受命法官獨任行簡式
審判程序，判決如下：
    主  文
洪燕欽施用第一級毒品，累犯，處有期徒刑拾月。又施用第二級
毒品，累犯，處有期徒刑肆月，扣案之甲基安非他命吸食器貳組
、塑膠剷管肆支，均沒收。應執行有期徒刑壹年壹月，扣案之甲
基安非他命吸食器貳組、塑膠剷管肆支，均沒收。
    事實及理由
一、犯罪事實：
    洪燕欽前因施用毒品案件，經本院以民國95年度毒聲字第
    1609號裁定送觀察、勒戒後，因認無繼續施用毒品之傾向，
    於95年12月26日釋放出所，並經臺灣高雄地方法院檢察署檢
    察官檢察官以95年度毒偵字第6999、7881號為不起訴處分確
    定，又於前揭觀察、勒戒釋放後5 年內，又因施用毒品案件
    ，經本院以96年度簡字第6149號判處有期徒刑2 月確定，於
    97年3 月24日易科罰金執行完畢。詎仍不知悔改及戒除毒癮
    ，復分別基於施用第一級、第二級毒品之犯意，於99年7 月
    14日下午5 時46分許採尿時起回溯96小時內某時（不包括公
    權力拘束期間在內），在不詳處所，以將海洛因摻入香菸點
    燃吸食之方式，施用第一級毒品海洛因1 次；另於99年7 月
    14日上午9 時許，在高雄市鼓山區○○○路753 巷11號住處
    ，以將第二級毒品甲基安非他命置入玻璃球吸食器內用火燒
    烤吸食煙霧之方式，施用第二級毒品甲基安非他命1 次。嗣
    為警於99年7 月14日下午4 時15分許，持本院所核發之99年
    度聲搜字第1070號搜索票在上址實施搜索，扣得甲基安非他
    命吸食器2 組、塑膠剷管4 支，並經徵得其同意帶回採尿送
    驗後，結果呈嗎啡、可待因、甲基安非他命、安非他命陽性
    反應。
二、程序部分：
  (一)本件被告洪燕欽所犯係死刑、無期徒刑、最輕本刑為3 年以
    上有期徒刑以外之罪，其於準備程序中就被訴事實為有罪之
    陳述，經法官告知簡式審判程序之旨，並聽取公訴人、被告
    之意見後，本院合議庭認為適宜而裁定由受命法官獨任進行
    簡式審判程序，先予敘明。
  (二)被告前經送觀察、勒戒執行完畢後5 年內，已再犯施用毒品
    案件，經法院判刑確定，是被告於「初犯」經觀察、勒戒後
    ，曾於5 年內再犯，經依法追訴處罰，本件施用毒品行為已
    屬3 犯以上，檢察官逕行起訴，即無不合。
三、證據：
  (一)高雄市立凱旋醫院99年8 月19日濫用藥物尿液檢驗報告、高
    雄市政府警察局左營分局毒品案嫌疑人尿液代碼與姓名對照
    表各1 份。
  (二)高雄市政府警察局左營分局搜索扣押筆錄、扣押物品目錄表
    、照片、扣案之甲基安非他命吸食器2 組、塑膠剷管4 支。
  (三)被告之自白。
四、論罪：
    海洛因、甲基安非他命分別為毒品危害防制條例第2 條第2
    項第1 款、第2 款規定之第一級、第二級毒品，依法不得施
    用、持有，是核被告洪燕欽所為，係犯毒品危害防制條例第
    10條第1 項之施用第一級毒品罪、第10條第2 項之施用第二
    級毒品罪。被告施用第一級毒品海洛因、第二級毒品甲基安
    非他命前分別持有海洛因、甲基安非他命之低度行為，應為
    施用之高度行為所吸收，均不另論罪。被告雖於本院審理中
    改口辯稱：伊是將海洛因、甲基安非他命2 種毒品同時摻在
    香菸裡一起施用云云，惟查此2 種毒品之藥效、施用方式均
    有所不同，是否能同時且以同種方式施用，非無疑義，且被
    告前於警詢時，明確供稱其於上開時、地，係將甲基安非他
    命放在玻璃球用火燒烤吸食煙霧之方式，施用甲基安非他命
    1 次等語，有其調查筆錄在卷可考（見偵卷第16頁反面），
    倘若其係以摻香菸之方式同時施用2 種毒品，何以所稱施用
    甲基安非他命之方式與先前不同，且其於警詢時既已承認施
    用甲基安非他命，何以未承認施用海洛因，反迄至尿液檢驗
    報告結果呈現可待因、嗎啡陽性反應，於本院審理時始承認
    施用第一級毒品，並辯稱係同時施用2 種毒品，而於本院審
    理中對於何以其前後供稱施用甲基安非他命之方式不同，則
    無法說明，是其於本院審理中之空言所辯，尚難採信，自應
    認係分別施用較為可採。被告所犯上開2 罪，犯意各別，行
    為互殊，應予分論併罰。再被告有犯罪事實欄所載經判處有
    期徒刑並執行完畢之情形，此有臺灣高等法院被告前案紀錄
    表在卷可佐，其於徒刑執行完畢後，5 年之內故意再犯本件
    有期徒刑以上之2 罪，皆為累犯，應依法加重其刑。
五、科刑：
    爰審酌施用毒品之行為不僅戕害自身身心健康，亦間接影響
    社會治安，被告前已經觀察、勒戒及判刑並執行完畢，不知
    珍惜大好前程，竟再次施用毒品，顯見其自制力不足，對毒
    品之依賴情形非輕，所犯施用毒品罪乃屬戕害自身身心健康
    行為，反社會性之程度應屬較低，且其犯後已坦認犯行，惟
    被告竟為求減輕刑責，認論以一罪對其有利，改口辯稱係同
    時施用海洛因、甲基安非他命，難認其有何悔悟之心，犯後
    態度難謂良好，檢察官並請求從重量刑等一切情狀，分別量
    處如主文所示之刑及定應執行刑，以資懲儆。
六、沒收：
    扣案之甲基安非他命吸食器2 組、塑膠剷管4 支，為被告所
    有用以施用第二級毒品甲基安非他命之物，業經被告自承在
    卷，均應依刑法第38條第1 項第2 款宣告沒收。
據上論斷，應依刑事訴訟法第273 條之1 第1 項、第299 條第1
項前段、第310 條之2 、第454 條，毒品危害防制條例第10條第
1 項、第2 項，刑法第11條前段、第47條第1 項、第38條第1 項
第2 款、第51條第5 款，判決如主文。
本案經檢察官李英霆到庭執行職務。
中    華    民    國    99    年    12    月    8     日
                  刑事第十庭    法  官  王靖茹
以上正本證明與原本無異。
如不服本判決應於收受判決後10日內向本院提出上訴書狀，並應
敘述具體理由。其未敘述上訴理由者，應於上訴期間屆滿後20日
內向本院補提理由書(均須按他造當事人之人數附繕本)「切勿逕
送上級法院」。
中    華    民    國    99    年    12    月    8     日
                                書記官  楊明月
附錄本案論罪科刑法條：
毒品危害防制條例第10條
施用第一級毒品者，處 6 月以上 5 年以下有期徒刑。
施用第二級毒品者，處 3 年以下有期徒刑。

司法院資訊處製作；財團法人民間司法改革基金會備份。
